

Nadia Chayña DISEÑADORA UX/UI

linkedin.com/in/nadiachayna +51 926512193 nadia.chayna.q@gmail.com

ACERCA DE MI

Diseñadora UX/UI y con estudios en programación web, con experiencia desarrollando productos digitales, funcionales e intuitivos centrados en la necesidad del usuario. Me caracterizo por ser sociable, perseverante, autodidacta, con capacidad de trabajo en equipo, bajo presión, aplicando habilidades blandas y estrategias con la finalidad de cumplir los objetivos de los proyectos.

EXPERIENCIA

DISEÑADORA UX/UI

OCTUBRE 2022 - FEBRERO 2023

MINISTERIO DEL TRABAJO Y PROMOCIÓN DEL EMPLEO BOOTCAMP "BECA JÓVENES BICENTENARIO"

HERRAMIENTAS: FIGMA, MIRÓ, GOOGLE SLIDES & ADOBE ILLUSTRATOR,

Programa de capacitación técnica con el objetivo de desarrollar y fortalecer competencias técnicas que demanda el rubro IT y para la empleabilidad en el Diseño UX/UI.

Logro: Desarrollo del proyecto "Caserita" una aplicación móvil, enfocada en brindar un canal de ventas entre comerciantes y clientes con la finalidad de generar ingresos e implementar la capacitación financiera a los comerciantes y hagan uso de los productos financieros que hay en el mercado.

UX/UI DESIGNER GLOBANT - DESIGN CENTER

AGOSTO - SEPTIEMBRE 2022

HERRAMIENTAS: FIGMA, MURAL, GOOGLE SLIDES & ADOBE ILLUSTRATOR.

Logro: Se desarrolló la aplicación "Kushka", la cual se enfoca en mejorar la salud de sus pacientes y generar hábitos saludables por medio de la app, fue resultado de la investigación UX y su implementación a través del diseño UI. Trabajamos con un stakeholder en el rubro de la salud funcional y fue elegido por los especialistas mediante votación como la mejor solución.

DISEÑADORA UI Y MARKETING VOLUNTARIADO EN "TRASCIENDE"

SETIEMBRE 2022 - ACTUALIDAD

HERRAMIENTAS: FIGMA, MIRÓ Y GOOGLE SLIDES.

Logro: Desarrollo de contenido, la planificación de contenido de Trasciende en las redes sociales, además de la estructura y contenido de la web.

FRONT END DEVELOPER HACKATON TALENT FEST POWERED BY NTT DATA

NOVIEMBRE 2021

HERRAMIENTAS: HTML, CSS, JAVASCRIPT, ADOBE PHOTOSHOP Y FIGMA

Logro: El rediseño de la interfaz, además de aplicar recursos de interacción en la plataforma web, trabajando con el equipo BanBif, se mejoró el proyecto "HOLA", el cual se enfoca en brindar promociones, descuentos y eventos hacia sus usuarios por la fidelidad hacia sus productos.

FRONT END DEVELOPER

MAYO - NOVIEMBRE 2021

LABORATORIA

- Programa de capacitación técnica para el dominio de habilidades de programación y talleres de desarrollo de habilidades blandas.
- Asignación y desarrollo de proyectos tecnológicos trabajando en equipo.

Logro: Creación de tres proyectos funcionales de desarrollo web, enfocándome en el mobile first, diseño de interfaces web.

FORMACIÓN ACADÉMICA

COLECTIVO23 NOVIEMBRE 2022 - ACTUALIDAD

ESPECIALIZACIÓN EN DISEÑO UX/UI

MINISTERIO DEL TRABAJO Y PROMOCIÓN DEL EMPLEO OCTUBRE 2022- FEBRERO 2023

DISEÑO UX/UI

CODERHOUSE AGOSTO 2022 - FEBRERO 2023

DISEÑO UX/UI

LABORATORIA MAYO 2021 - NOVIEMBRE 2021

FRONT-END DEVELOPER

INSTITUTO ADEX 2015 - 2018

INTERNATIONAL BUSINESS MANAGEMENT - TÉCNICO

CURSOS

BUENAS PRÁCTICAS EN UX

NETZUN, AGOSTO 2022

ESPECIALIZACIÓN EN ADOBE PHOTOSHOP Y ADOBE ILLUSTRATOR

NETZUN - UPAL, JULIO 2022

BUILD WIREFRAMES AND LOW-FIDELITY PROTOTYPES

GOOGLE - COURSERA, ABRIL 2022

INTRO AL DISEÑO DE APPS

LEARNING DESIGN CENTER, MARZO 2022

SCRUM FUNDAMENTALS CERTIFIED

SRUMSTUDY - ACCREDITATION BODY FOR SCRUM AND AGILE, MARZO 2022

START THE UX DESIGN PROCESS: EMPATHIZE, DEFINE AND IDEATE

GOOGLE - COURSERA, FEBRERO 2022

FOUNDATIONS OF USER EXPERIENCE (UX) DESIGN

GOOGLE - COURSERA, ENERO 2022

HABILIDADES Y CONOCIMIENTOS

HERRAMIENTAS:

Figma, Adobe Photoshop, Adobe Illustrator, Mural, Miró, Whimsical, Slack, Notion y Visual Studio Code.

LENGUAJE:

JavaScript, CSS y HTML.

GESTIÓN:

Metodología ágil (SCRUM)

IDIOMA:

Inglés - B1

RECONOCIMIENTO

EQUIPO GANADOR DEL REINVENTATHON SOCIAL

BANBIF

NOVIEMBRE 2022

Hackatón que tiene como objetivo el desarrollo de soluciones con impacto social y medioambiental, en el cual se diseñó una solución que promueva el uso de productos del sistema financiero y lo usen adecuadamente.